最高法院刑事判決　　　　　　　　　 111年度台上字第3759號
上　訴　人　楊東鎮


選任辯護人　陳榮進律師
上列上訴人因妨害名譽案件，不服臺灣高等法院中華民國111年3
月31日第二審判決（111年度上易字第112號，起訴案號：臺灣臺
北地方檢察署109 年度偵字第2035號），提起上訴，本院判決如
下：
    主  文
上訴駁回。
    理  由
一、按刑事訴訟法第377 條規定，上訴於第三審法院，非以判決
    違背法令為理由，不得為之。是提起第三審上訴，應以原判
    決違背法令為理由，係屬法定要件，且必須依據卷內訴訟資
    料為具體之指摘，並足據以辨認原判決已具備違背法令之形
    式者，始屬相當。又上訴第三審法院之案件，是否以判決違
    背法令為上訴理由，應就上訴人之上訴理由書狀加以審查。
    倘上訴理由書狀並未依據卷內訴訟資料，具體指摘原判決不
    適用何種法則或如何適用不當，或所為指摘顯不足據以辨認
    原判決已具備違背法令之形式，均應認其上訴為違背法律上
    之程式，予以駁回。
二、本件原判決綜合案內證據資料，本於事實審法院之推理作用
    ，認定上訴人楊東鎮有如其事實欄所載犯行，事證明確，因
    而撤銷第一審諭知無罪之判決，改判論處上訴人公然侮辱罪
    刑，並諭知罰金易服勞役之折算標準。已敘述憑以認定犯罪
    事實之依據及理由。
三、上訴意旨略以：原判決事實欄（上訴書狀誤載為主文欄）對
    本案犯罪時間係認「…，於民國108年10月28日下午3時許，
    在臺北地檢署3樓第37偵查庭外，向上開案件之告訴人A女（
    真實姓名年籍詳卷）公然侮辱，稱：『幹、操你媽雞巴』等
    語，足以貶損A 女之名譽。」惟原判決理由欄就上訴人公然
    侮辱A 女之時間點，係記載「…，益徵被告確有於案發當日
    下午2 時49分至下午2時58分許，在臺北地檢署3樓第37偵查
    庭外，陳述上開不雅言詞。」由此可知原判決事實（上訴書
    狀誤載為主文）認定上訴人犯罪時間係108年10月28日下午3
    時許，理由欄內卻認定上訴人犯罪時間點係108 年10月28日
    下午2時49分至下午2時58分許。原判決業有事實（上訴人書
    狀誤載為判決主文）與理由互相矛盾之違背法令云云。
四、有罪判決關於犯罪相關時間之記載，旨在辨別其犯罪之同一
    性，如與構成犯罪事實之要素無直接關聯，其對於犯罪行為
    人犯罪之地點、犯罪態樣及其他相關之客觀事實，又已明白
    認定詳細記載，且依此項記載，亦已達於可得確定之程度，
    而無礙於犯罪同一性之辨別，即不生違背法令之問題。原判
    決於事實欄，已明確載敘上訴人犯行之時間、地點、態樣及
    客體，依此記載，顯已達可得確定而無礙於犯罪同一性辨別
    之程度。至於原判決事實欄所認定記載之犯行時間，固與起
    訴書所載相同，而與原判決理由欄內依憑卷內證據資料論述
    之犯行時間比對，兩者間祇存在十餘分鐘至2 分鐘左右之些
    微出入，雖未臻周備，核無礙於犯罪事實之確定及犯罪同一
    性之辨別，對於判決結果顯無影響，依刑事訴訟法第380 條
    規定，尚不得據為適法之第三審上訴理由。上訴意旨執此而
    為指摘，難認已符首揭法定之第三審上訴要件。其上訴為違
    背法律上之程式，應予駁回。
據上論結，應依刑事訴訟法第395條前段，判決如主文。
中    華    民    國   111    年    8     月    25    日
                  刑事第二庭審判長法  官  林  勤  純  
                                  法  官  王  梅  英  
                                  法  官  莊  松  泉  
                                  法  官  李  釱  任  
                                  法  官  蔡  新  毅  
本件正本證明與原本無異
                                  書記官
中    華    民    國   111    年    9     月    1     日